【裁判字號】    91,訴,2814
【裁判日期】    920430
【裁判案由】    毒品危害防制條例
【裁判全文】
臺灣高雄地方法院刑事判決                        九十一年度訴字第二八一四號
    公  訴  人  臺灣高雄地方法院檢察署檢察官
    被      告  甲○○
右列被告因違反毒品危害防制條例案件，經檢察官提起公訴（九十一年度毒偵字第二
二七六號），及移
本院判決如左：
    主  文
甲○○連續施用第一級毒品，累犯，處有期徒刑拾月，第一級毒品海洛因拾貳包（合
計淨重壹點肆玖公克、包裝重貳點捌伍公克）及殘餘海洛因成份之注射針筒貳支，均
沒收銷燬；又連續施用第二級毒品，累犯，處有期徒刑肆月。應執行有期徒刑壹年，
第一級毒品海洛因拾貳包（合計淨重壹點肆玖公克、包裝重貳點捌伍公克）及殘餘海
洛因成份之注射針筒貳支，均沒收銷燬。
    事  實
一、甲○○前因違反麻醉藥品管理條例案件，經臺灣高等法院高雄分院於民國八十六
    年二月四日以八十五年度上易字第二四九七號判處有期徒刑一年確定，甫於八十
    七年四月十四日縮刑執行完畢；又因施用毒品案件，經裁定送觀察勒戒後，認有
    繼續施用毒品之傾向，嗣經裁定令入戒治處所施以強制戒治期滿，由臺灣屏東地
    方法院檢察署檢察官於九十年三月十九日以九十年度戒毒偵字第八七號為不起訴
    處分確定。詎其仍不知悔改並戒除施用毒品之惡習，各基於施用第一級毒品海洛
    因及第二級毒品安非他命之概括犯意，自九十一年三月間之某日起至同年十二月
    二十一日晚間九時許，在高雄縣鳳山市○○街二巷三號二樓之友人住處及屏東縣
    屏東市○○街一八三巷一號租住處，分別以將海洛因粉末摻入香菸吸食及將安非
    他命置於吸食器內燒烤加熱之方式，而海洛因則於九十一年九月後改以針筒注射
    之方式，連續施用第一級毒品海洛因及第二級毒品安非他命多次。嗣於九十一年
    四月十九日下午一時許，在友人位於高雄縣鳳山市○○街二巷三號二樓住處，因
    友人遭警緝獲時而一併為警查獲；復因案遭臺灣高雄地方法院檢察署通緝後，於
    九十一年十二月二十二日零時三十分許，在屏東縣屏東市○○街一八三巷一號住
    處前為警緝獲，並扣得第一級毒品海洛因十二小包（合計淨重一點四九公克、包
    裝重二點八五公克）及殘餘海洛因粉末之注射針筒二支，而先後經採尿送驗分別
    查獲上情。
二、案經高雄市政府警察局移送臺灣高雄地方法院檢察署檢察官偵查起訴及移送併案
    審理。
    理  由
一、訊據被告甲○○對於前揭時地連續施用第一級毒品海洛因及第二級毒品安非他命
    多次之犯行，業於本院審理中均坦承不諱，且被告先後於九十一年四月十九日、
    同年十二月二十二日為警查獲採尿送檢驗結果，均呈毒品嗎啡及甲基安非他命陽
    性反應，此有高雄市政府衛生局煙毒尿液檢驗成績書、高雄縣政府衛生局煙毒尿
    液檢驗成績書、高雄醫學大學附設中和紀念醫院濫用藥物尿液檢驗報告各一紙在
    卷可稽。又查扣疑似毒品之白色粉末十二小包，經送鑑驗結果，確為第一級毒品
    海洛因（合計淨重一點四九公克、包裝重二點八五公克）無訛，有法務部調查局
    調科壹字第二一○○○○一五一號鑑定通知書一紙附卷可憑，而注射針筒二支，
    經送檢驗結果，亦含有海洛因陽性反應，有高雄醫學大學附設中和紀念醫院編號
    0000－000號檢驗報告一紙附卷可佐，足認被告之自白與事實相符，自可
    採為論罪科刑之憑據。此外，被告前因施用毒品案件，經裁定送觀察勒戒後，認
有繼續施用毒品之傾向，嗣經裁定令入戒治處所施以強制戒治期滿，由臺灣屏東
    地方法院檢察署檢察官於九十年三月十九日以九十年度戒毒偵字第八七號為不起
    訴處分確定等情，有前揭不起訴處分書、臺灣高等法院被告全國前案紀錄表及臺
    灣高雄地方法院檢察署刑案資料查註紀錄表附卷可按。本件事證明確，被告經強
    制戒治期滿並經不起訴處分後，五年內再犯本件連續施用第一級毒品及第二級毒
    品之犯行，均堪認定，自應依法論科。
二、按海洛因係屬毒品危害防制條例第二條第二項第一款所稱之第一級毒品，安非他
    命則為同項第二款所稱之第二級毒品，依法均不得持有、施用，被告竟持之施用
    ，是核被告甲○○所為，係犯毒品危害防制條例第十條第一項之施用第一級毒品
    罪及同條例第十條第二項之施用第二級毒品罪。被告持有第一級毒品海洛因、第
    二級毒品安非他命後，進而施用，其持有第一級毒品海洛因及第二級毒品安非他
    命之低度行為，應各為施用之高度行為所吸收，均不另論罪。又被告先後多次施
    用第一級毒品海洛因及第二級毒品安非他命之行為，均時間緊接，所犯係構成要
    件相同之罪，顯各基於概括犯意反覆為之，為連續犯，均應依刑法第五十六條規
    定各論以一罪，並均加重其刑。公訴意旨除對被告於九十一年四月十九日下午一
    時四十分許回溯二十四小時內之某時施用第一、二級毒品之犯行起訴外，雖未就
    被告其他施用第一、二級毒品犯行起訴，然此部分業經移送併辦，且與公訴人前
    揭起訴部分具有連續犯之裁判上一罪關係，依審判不可分原則，本院自應併予審
    究。又被告所犯上開二罪間，犯意各別，行為互殊，應予分論併罰。再者被告前
    因違反麻醉藥品管理條例案件，經臺灣高等法院高雄分院以八十五年度上易字第
    二四九七號判處有期徒刑一年確定，甫於八十七年四月十四日執行完畢之事實，
    有臺灣高等法院被告全國前案紀錄表在卷可按，其於有期徒刑執行完畢後，五年
    內再犯本件有期徒刑以上之罪，為累犯，應依刑法第四十七條規定，就上開二罪
    均遞加重其刑。爰審酌被告前因施用毒品，經強制戒治並為不起訴處分後，仍未
    戒絕毒品，再犯本件施用毒品之罪，顯見其戒除毒癮之意志薄弱，且依賴毒品已
    深而難以自拔，惟念及施用毒品性質上乃戕害自己身心健康之行為，尚未損及他
    人，且被告犯後均坦認犯行等一切情狀，各量處如主文所示之刑，並定其應執行
    之刑，以資懲儆。
三、扣案之第一級毒品海洛因十二小包（合計淨重一點四九公克、包裝重二點八五公
    克），應依毒品危害防制條例第十八條第一項前段之規定，予以宣告沒收銷燬；
    又查扣之注射針筒二支，既均檢驗出含有第一級毒品海洛因陽性反應，顯殘留有
    海洛因成份，且客觀上難以析離，應整體視同毒品，而依毒品危害防制條例第十
    八條第一項前段之規定，併予宣告沒收銷燬。
據上論斷，應依刑事訴訟法第二百九十九條第一項前段、毒品危害防制條例第十條第
一項、第二項、第十八條第一項前段、刑法第十一條前段、第五十六條、第四十七條
、第五十一條第五款，判決如主文。
本案經檢察官乙○○到庭執行職務。
中      華      民      國      九十二      年    四      月    三十  日
                                  臺灣高雄地方法院刑事第二庭
                                      審判長法  官   莊崑山
                                            法  官   吳為平
                                            法  官   吳俊龍
右正本證明與原本無異。
如不服本判決，應於判決送達後十日內，向本院提出上訴狀。
                                書記官    許麗珠
中      華 民      國      九十二      年     五      月    二   日
附錄本判決論罪法條全文：
毒品危害防制條例第十條：
  施用第一級毒品者，處六月以上五年以下有期徒刑。
  施用第二級毒品者，處三年以下有期徒刑。


司法院資訊處製作；財團法人民間司法改革基金會備份。
